【裁判字號】    99,審交訴,295
【裁判日期】    991210
【裁判案由】    業務過失致死
【裁判全文】
臺灣高雄地方法院刑事判決           99年度審交訴字第295號
公  訴  人  臺灣高雄地方法院檢察署檢察官
被      告  鄧國川
上列被告因業務過失致死案件，經檢察官提起公訴（99年度調偵
字第1406號），嗣本院訊問被告後，因被告就其被訴事實為有罪
之陳述，經詢問被告及檢察官之意見後，合議庭裁定由受命法官
依簡式審判程序獨任審理，並判決如下：
    主  文
鄧國川犯業務過失致人於死罪，處有期徒刑拾月。
    事  實
一、鄧國川為考領有職業聯結車駕駛執照之人，平日以駕駛貨運
    曳引車擔任司機為業，乃從事駕駛業務之人，於民國99年3
    月30日上午某時，駕駛車頭號碼005-ZX號、板台號碼Y9-21
    號平版式拖車，沿高雄縣鳳山市○○路外側車道由西往東方
    向行駛，嗣於同日8 時9 分許，行經該路與國道一號便道之
    交岔路口（下稱上開交岔路口），欲右轉沿國道一號便道行
    駛時，本應注意車輛行進中，駕駛人應注意車前狀況、兩車
    併行之間隔，並依道路法規轉彎車應讓直行車先行，而依當
    時天氣晴、日間自然光線、柏油路面乾燥無缺陷、無障礙物
    、視距良好，並無不能注意之情形，竟疏於注意，即貿然右
    轉彎前行，致擦撞同向在右由西往東方向直行，由張運英騎
    乘之車牌號碼YZJ-813 號輕型機車，張運英遂失去平衡而人
    車倒地撞擊地面，並遭被告車輛輾壓腹部，致受有創傷性休
    克之傷害而當場死亡。鄧國川在現場於未被有偵查犯罪職權
    之機關或公務員發覺前，即主動向據報前往處理之警員坦承
    肇事，自首並接受裁判，而查悉上情。
二、案經張運英之夫劉建榮訴由高雄縣政府警察局鳳山分局報告
    臺灣高雄地方法院檢察署檢察官偵查起訴。
    理   由
一、本件被告鄧國川所犯為死刑、無期徒刑、最輕本刑為3年以
    上有期徒刑以外之罪，其於審判程序中就被訴事實為有罪之
    陳述，經本院告知簡式審判程序之旨，並聽取當事人意見後
    ，認宜進行簡式審判程序，爰依刑事訴訟法第273條之1第1
    項規定，裁定進行簡式審判程序，合先敘明。又簡式審判程
    序之證據調查，依刑事訴訟法第273條之2規定，不受同法第
    159條第1項審判外陳述排除之限制，再被告對於卷內之各項
    證據亦不爭執證據能力（本院卷第25頁背面、第26頁），故
    卷內所列之各項證據，自得作為證據，先予敘明。
二、上揭犯罪事實業據被告坦承不諱，並有臺灣高雄地方法院檢
    察署相驗屍體證明書（警卷第8 頁）、國軍高雄總醫院診斷
    證明書（警卷第9 頁）、高雄縣政府警察局交通警察隊事故
    查訪表（警卷第11頁）、肇事營業曳引車行車之紀錄器（警
    卷第12頁）、高雄縣政府警察局道路交通事故肇事人自首情
    形紀錄表（警卷第13頁）、高雄縣政府警察局鳳山分局道路
    交通事故調查報告表(一)(二)（警卷第14、15頁）、道路交通事
    故現場圖（警卷第16頁）、臺灣省高屏澎區車輛行車事故鑑
    定委員會99年7 月6 日高屏澎鑑字第0996002060號函（偵一
    卷第16-18 頁）、臺灣省車輛行車事故覆議鑑定委員會99年
    8 月31日覆議字第0996203258號函（偵二卷第4 頁）、臺灣
    高雄地方法院檢察署檢驗報告書（相驗卷第48-54 頁）、臺
    灣高雄地方法院檢察署毒物分析案件送驗單（相驗卷第56頁
    ）、法務部法醫研究所99年4 月22日法醫毒字第0990002077
    號函（相驗卷第57頁）、法務部法醫研究所毒物化學鑑定書
    （相驗卷第58頁）臺灣高雄地方法院檢察署檢察官相驗報告
    書（相驗卷第61頁）各1 份及肇事現場照片67張（警卷第
    17-28 頁）、肇事車輛勘查採證照片81張（警卷第43-77 頁
    ）在卷可佐，足認被告之前開自白與事實相符，本案事證明
    確，被告犯行明確，應予依法論科。
三、核被告鄧國川所為，係犯刑法第276條第2項之業務過失致死
    罪。又被告肇事後，於未經有偵查權限之公務員或機關發覺
    其犯罪嫌疑以前，在事故現場，向據報前往現場處理之警員
    ，主動坦承其過失肇事而接受審判，此有高雄縣政府警察局
    交通警察隊道路交通事故肇事人自首情形紀錄表1 紙在卷可
    參，符合自首要件，應依刑法第62條前段規定減輕其刑。審
    酌被告既係以駕駛營業用曳引車從事貨運業務為其主要業務
    ，則較之一般駕駛而言，理應負擔更高之道路交通注意義務
    ，乃竟疏未按諸道路法規禮讓直行車先行，終於導致本案車
    禍之發生，並造成被害人死亡之結果，其過失犯行所造成之
    損害係屬重大而無可回復，復造成被害人家屬莫大的精神上
    痛苦，是被告未遵守交通法規之過失情節亦非輕微，且迄今
    未能與被害人家屬達成和解或取得諒解，誠屬不該，惟念其
    犯後坦承犯行，態度尚可，且前未曾受有期徒刑以上刑之宣
    告，有臺灣高等法院被告前案紀錄表1 份在卷可稽，素行良
    好等一切情狀，量處如主文所示之刑。
據上論斷，應依刑事訴訟法第299條第1項前段、第273條之1第1
項，刑法第276 條第2 項、第62條前段，刑法施行法第1 條之1
，判決如主文。
本案經檢察官王清海到庭執行職務。
中    華    民    國    99    年    12    月    10    日
                    交通法庭   法  官  張  震
以上正本證明與原本無異。
如不服本判決應於收受判決後10日內向本院提出上訴書狀，並應
敘述具體理由。其未敘述上訴理由者，應於上訴期間屆滿後20日
內向本院補提理由書(均須按他造當事人之人數附繕本)「切勿逕
送上級法院」。
中    華    民    國    99    年    12    月    10    日
                               書記官  邱家銘
附錄本判決論罪科刑之法條：
中華民國刑法第276條第2項
從事業務之人，因業務上之過失犯前項之罪者，處5年以下有期
徒刑或拘役，得併科3千元以下罰金。

司法院資訊處製作；財團法人民間司法改革基金會備份。
